臺灣高等法院臺南分院刑事裁定
110年度聲再字第111號
聲  請  人  林憲吾



上列聲請人因聲請再審案件，對於本院108年度上訴字第1309號
中華民國109年4月14日確定判決（臺灣臺南地方法院106年度訴
字第1074號、臺灣臺南地方檢察署105年度偵字第19153號、105
年度偵字第11323號、105年度偵字第15810號、105年度偵字第19
152號、106年度偵字第2981號、106年度偵字第12273號、106年
度偵字第14865號）聲請再審，本院裁定如下：
    主  文
再審之聲請駁回。
    理  由
一、聲請意旨略以：聲請人前因加重詐欺案件，經本院於民國10
    9年4月14日以108年度上訴字第1309號分別就7個犯罪事實判
    處有罪，定應執行有期徒刑4年9月在案，其中與同案被告蘇
    柏誠共同詐欺被害人高維辰一案（此部分被判處有期徒刑2
    年6月），因聲請人未上訴而確定，然同案被告蘇柏誠就此
    部分提起上訴後，經最高法院以109年度台上字第3920號判
    決認：本件加重詐欺之犯罪行為地、結果地均非在我國境內
    ，有無我國刑法之適用發生疑義而將之撤銷發回更審，後經
    本院以109年度上更一字第43號審理時傳喚高維辰到庭作證
    後確認犯罪行為地及結果地非在我國境內，並無我國刑法之
    適用，無法對之追訴、審判，而於110年8月25日為不受理之
    諭知，則高維辰於該案更審中所為之證詞係本案確定判決後
    所發生之新證據，爰依據刑事訴訟法第420條第3項、第1項
    第6款規定，聲請再審云云。
二、按有罪之判決確定後，因發現新事實或新證據，單獨或與先
    前之證據綜合判斷，「足認受有罪判決之人應受無罪、免訴
    、免刑或輕於原判決所認罪名之判決者」，為受判決人之利
    益，始得聲請再審，刑事訴訟法第420條第1項第 6款定有明
    文。此一規定並無足認受有罪判決之人應受「不受理之判決
    者」，亦得聲請再審之明文。是被告之行為，於處刑判決確
    定後，如發見係對被告無審判權，法院有不應受理而受理之
    情形者，乃係原判決違背法令，得依非常上訴程序救濟，與
    再審無涉（司法院院字第1871號解釋、最高法院99年台抗字
    第53號裁定意旨參照）。
三、本件聲請人主張其與共同被告蘇柏誠詐欺被害人高維辰乙案
    ，同案被告蘇柏誠提起第三審上訴後，經最高法院以109年
    度台上字第3920號撤銷發回更審，經本院以109年度上更一
    字第43號審理時傳喚高維辰到庭作證後確認犯罪行為地及結
    果地非在我國境內，無我國刑法之適用，無法追訴審判，而
    於110年8月25日為不受理之諭知，固有上開判決可考，惟本
    案原確定判決未審酌有無審判權而為實體有罪之判決，顯有
    判決違背法令之情形，屬得否據以提起非常上訴之問題，聲
    請人執此向本院聲請再審，經核與刑事訴訟法第420 條第1 
    項第6 款規定不合，其再審之聲請為無理由，應予駁回。
四、據上論結，應依刑事訴訟法第434 條第1 項，裁定如主文。
     
中　　華　　民　　國　　110 　年　　11　　月　　2 　　日
                  刑事第七庭    審判長法　官  吳勇輝
                                      法　官  吳錦佳
                                      法　官  黃國永
以上正本證明與原本無異。
如不服本裁定，應於收受本裁定後十日內向本院提出抗告狀。
　　　　　　　　　　　　　　　　　　　書記官  葉宥鈞　　
中　　華　　民　　國　　110 　年　　11　　月　　2 　　日